---
title: "Herma líkan með hárri þáttafylgni úr meistaraverkefni Ólafar"
author: "Guðmundur Arnkelsson"
date: "`r Sys.Date()`"
output:
  pdf_document: default
  html_document: 
     dev: 'svg'
---

```{r setup, include=FALSE}
knitr::opts_chunk$set(echo = TRUE)
library(tictoc)
library(tidyverse)
library(simsem)
getConverge <- function(object) {
  convergence <- factor(object@converged == 0, levels= c(TRUE, FALSE), labels= c('convergence', 'no convergence'))
  n <-  object@n
  cat('summary of convergence\n')
  table(convergence, n)
}
```


# Líkan með þáttafylgni 0,96

Hér bý ég til þýðislíkanið og úrvinnslulíkanið.

```{r }
popModel <- "
    LEB =~ 0.4*leb01 + 0.4*leb05 + 0.4*leb08 + 0.4*leb12 + 0.4*leb13 + 
           0.4*leb14 + 0.3*leb15 + 0.4*leb19 + 0.5*leb29 + 0.3*leb31 + 
           0.2*leb32 + 0.3*leb36 + 0.3*leb38 + 0.5*leb39 + 0.4*leb43
    LEC =~ 0.5*lec02 + 0.3*lec03 + 0.2*lec04 + 0.4*lec06 + 0.5*lec07 + 
           0.4*lec11 + 0.4*lec16 + 0.5*lec17 + 0.02*lec18 + 0.1*lec25 + 
           0.3*lec26 + 0.4*lec27 + 0.4*lec30 + 0.4*lec33 + 0.4*lec35 + 
           0.3*lec37
   LED =~  0.3*led09 + 0.4*led28 + 0.2*led40 + 0.4*led41 + 0.5*led42
   LEE =~  0.3*lee10 + 0.3*lee20 + 0.4*lee34 + 0.4*lee44
    
    LEB ~~ 0.960*LEC + 0.960*LED + 0.960*LEE
    LEC ~~ 0.960*LED + 0.960*LEE
    LED ~~ 0.960*LEE
    
    LEB ~~ 1*LEB
    LEC ~~ 1*LEC
    LED ~~ 1*LED
    LEE ~~ 1*LEE
    
    leb01 ~~ 0.84*leb01
    leb05 ~~ 0.84*leb05
    leb08 ~~ 0.84*leb08
    leb12 ~~ 0.84*leb12
    leb13 ~~ 0.84*leb13
    leb14 ~~ 0.84*leb14
    leb15 ~~ 0.91*leb15
    leb19 ~~ 0.84*leb19
    leb29 ~~ 0.75*leb29
    leb31 ~~ 0.91*leb31
    leb32 ~~ 0.96*leb32
    leb36 ~~ 0.91*leb36
    leb38 ~~ 0.91*leb38
    leb39 ~~ 0.75*leb39
    leb43 ~~ 0.84*leb43
    
    lec02 ~~ 0.75*lec02
    lec03 ~~ 0.91*lec03
    lec04 ~~ 0.96*lec04
    lec06 ~~ 0.84*lec06
    lec07 ~~ 0.75*lec07
    lec11 ~~ 0.84*lec11
    lec16 ~~ 0.84*lec16
    lec17 ~~ 0.75*lec17
    lec18 ~~ 0.9996*lec18
    lec25 ~~ 0.99*lec25
    lec26 ~~ 0.91*lec26
    lec27 ~~ 0.84*lec27
    lec30 ~~ 0.84*lec30
    lec33 ~~ 0.84*lec33
    lec35 ~~ 0.84*lec35    
    lec37 ~~ 0.91*lec37
    
    led09 ~~ 0.91*led09
    led28 ~~ 0.84*led28
    led40 ~~ 0.96*led40
    led41 ~~ 0.84*led41
    led42 ~~ 0.75*led42

    lee10 ~~ 0.91*lee10
    lee20 ~~ 0.91*lee20
    lee34 ~~ 0.84*lee34
    lee44 ~~ 0.84*lee44
"

analyzeModel <- "
    LEB =~ leb01 + leb05 + leb08 + leb12 + leb13 + 
           leb14 + leb15 + leb19 + leb29 + leb31 + 
           leb32 + leb36 + leb38 + leb39 + leb43
    LEC =~ lec02 + lec03 + lec04 + lec06 + lec07 + 
           lec11 + lec16 + lec17 + lec18 + lec25 + 
           lec26 + lec27 + lec30 + lec33 + lec35 + 
           lec37
   LED =~  led09 + led28 + led40 + led41 + led42
   LEE =~  lee10 + lee20 + lee34 + lee44
"

```

Síðan læt ég lavaan spýta þýðislíkaninu út aftur til að sjá hvort ég hef gert þetta rétt og fæ mynd einnig til staðfestingar. 

```{r fig.height=7, fig.width=7}
pop.fit <- cfa(popModel, fixed.x = FALSE)
summary(pop.fit, standardized = TRUE, rsquare = TRUE) 
pop.cov <- fitted(pop.fit)$cov 
semPlot::semPaths(pop.fit, "std", edge.label.cex = 0.8, layout= 'circle2', sizeMan= 4, style= 'lisrel')
```

```{r}
corrplot::corrplot(cov2cor(pop.cov), method= 'ellipse',diag= FALSE, tl.cex= 0.6)
qgraph::qgraph(cov2cor(pop.cov), groups= list(LEB= 1:15, LEC= 16:31, LED= 32:36, LEE= 37:40), layout= 'circle')
qgraph::qgraph(cov2cor(pop.cov), groups= list(LEB= 1:15, LEC= 16:31, LED= 32:36, LEE= 37:40))
```


Þetta virðist líta svo ljómandi vel út, allt eins og það á að vera a.m.k. við snögga athugun. 

```{r cache= TRUE}
tic()
Output <- sim(10^3, analyzeModel, n=10^4, generate=popModel, lavaanfun = "cfa", std.lv = TRUE, multicore= TRUE, numProc = parallel::detectCores() - 2)
# summary(Output)
toc()
summaryConverge(Output)
getCutoff(Output, alpha= c(0.05, 0.50, 0.95)) %>% round(3)
```

```{r }
summaryParam(Output, improper= FALSE, detail= TRUE, digits= 3) %>% 
    select(`Estimate Average`, `Average Param`, `Rel Bias`, `Estimate SD`, `Average SE`, `Rel SE Bias`) %>% 
    filter(abs(`Rel Bias`) >= 0.1 | abs(`Rel SE Bias`) >= 0.1)
```

```{r}
coef(Output) %>%
  dplyr::select(`LEB~~LEC`:`LED~~LEE`) %>%
  pivot_longer(`LEB~~LEC`:`LED~~LEE`) %>%
  ggplot(aes(y = value, x = name)) +
  geom_violin()

tmp.num <- dplyr::select(coef(Output), `LEB~~LEC`:`LED~~LEE`) %>%
  rowwise() %>%
  dplyr::transmute(max = max(c(`LEB~~LEC`, `LEB~~LED`, `LEB~~LEE`, `LEC~~LED`, `LEC~~LEE`, `LED~~LEE`))) %>%
  pull(var = "max") > 1
table(tmp.num)
```


# Þáttafylgni 0,98

Eftirfarandi byggist á því að þáttafylgnin í `popModel` sé tilgreind sem 0.960, þ.e. með þremur aukastöfum. 

```{r cache=TRUE}
popModel_0.98 <- gsub("0.960", "0.980", popModel, fixed = TRUE) # Hækka þáttafylgnina

tic()
Output_0.98 <- sim(10^3, analyzeModel, n = 10^4, generate = popModel_0.98, lavaanfun = "cfa", 
                   std.lv = TRUE, multicore = TRUE, numProc = parallel::detectCores() - 2)
# summary(Output)
toc()
summaryConverge(Output_0.98)
getCutoff(Output_0.98, alpha = c(0.05, 0.50, 0.95)) %>% round(3)

```

```{r }
summaryParam(Output_0.98, improper= FALSE, detail= TRUE, digits= 3) %>% 
    select(`Estimate Average`, `Average Param`, `Rel Bias`, `Estimate SD`, `Average SE`, `Rel SE Bias`) %>% 
    filter(abs(`Rel Bias`) >= 0.1 | abs(`Rel SE Bias`) >= 0.1)
```

```{r}
coef(Output_0.98) %>%
  dplyr::select(`LEB~~LEC`:`LED~~LEE`) %>%
  pivot_longer(`LEB~~LEC`:`LED~~LEE`) %>%
  ggplot(aes(y = value, x = name)) +
  geom_violin()

tmp.num <- dplyr::select(coef(Output_0.98), `LEB~~LEC`:`LED~~LEE`) %>%
  rowwise() %>%
  dplyr::transmute(max = max(c(`LEB~~LEC`, `LEB~~LED`, `LEB~~LEE`, `LEC~~LED`, `LEC~~LEE`, `LED~~LEE`))) %>%
  pull(var = "max") > 1
table(tmp.num)
```

